臺灣彰化地方法院刑事判決
110年度簡上字第106號
上  訴  人  
即  被  告  王姿尹


上列上訴人即被告因竊盜案件，不服本院刑事庭110年度簡字第8
80號民國110年7月23日第一審簡易判決（聲請簡易判決處刑書案
號：臺灣彰化地方檢察署110年度偵字第5373號），提起上訴，
本院管轄之第二審合議庭判決如下：
    主      文
上訴駁回。
    事      實
一、王姿尹意圖為自己不法之所有，基於竊盜之犯意，於民國11
    0年4月19日20時2分許，在彰化縣○○市○○路000號之義美門市
    店內，徒手竊取黃冠惟所管領之桂圓核桃糕1包（價值約新
    臺幣160元）後，將之放入自己背包內而得手。嗣未結帳走
    出店外之際，旋為黃冠惟發現，黃冠惟立即追出店外叫住王
    姿尹且報警處理而查獲上情，並扣得桂圓核桃糕1包（已發
    還黃冠惟）。
二、案經黃冠惟訴由彰化縣警察局彰化分局報告臺灣彰化地方檢
    察署檢察官偵查起訴。
    理      由
一、證據能力之說明：
    本案以下所引用被告王姿尹以外之人於審判外之言詞或書面
    陳述，業經於審理期日踐行調查證據程序，檢察官及被告均
    已當庭表示無意見，且迄至言詞辯論終結前亦未聲明異議，
    本院審酌該等言詞或書面陳述之製作及取得，並無證據顯示
    有何違背程序規定而欠缺適當性之情事，認以之為證據應屬
    適當，依刑事訴訟法第159條之5之規定，自均有證據能力。
    而非供述證據部分，經本院於審理中提示並告以要旨而為調
    查時，檢察官及被告亦未表示無證據能力，本院審酌該等證
    據作成及取得之程序均無違法之處，亦認均有證據能力。
二、認定犯罪事實所憑之證據及認定之理由：
　　訊據被告固坦承於上開時間進入義美門市選購物品，並將櫃
    架上之桂圓核桃糕1包放入隨身之背包，且未結帳即走出店
    外等情，惟矢口否認有何竊盜犯行，辯稱：我進入店內時，
    想到帶的錢不太夠，所以打算去隔壁的便利商店領款，等店
    員把我叫回來時，後來我發現我帶的錢夠，要付錢時，店員
    就不讓我付錢了，我當時就把桂圓核桃糕放在櫃台，警察來
    搜我身時，我身上也沒有核桃糕，所以沒有偷竊等語。惟查
    ：
　㈠被告有於上開時間、地點，將義美門市店內所販售之核桃糕
    放入背包，並攜帶離開門市之事實，業經證人黃冠惟於警詢
    證述歷歷，並有現場監視器錄影畫面光碟1片、彰化縣警察
    局彰化分局搜索扣押筆錄、彰化縣警察局彰化分局民族路派
    出所扣押物品目錄表、扣押物品收據、贓物認領保管單、受
    理各類案件紀錄表、受（處）理案件證明單各1份、現場監
    視器畫面翻拍及失竊物品照片共14張在卷可資佐證。　　
　㈡經本院於準備程序時勘驗、審理程序時播放義美門市監視器
    影像，勘驗結果如下：　　　
01影像 20：02：26 被告在走道張望後，拿櫃架最上方的一包物品，拿起同時，還看看一下旁邊。 20：02：28 被告將一包物品抱住，看一下旁邊前面，同時將背包脫下，轉身將物品放入包包內，放入包包後，立刻走到冷藏區觀看商品，包包先側背，拉好拉鍊將包包背起（20：02：53）。 被告一直在冷藏區冰箱前隔著冰箱門看商品，看一看離開（20：04：09），期間手都沒有去拿任何東西。 03影像04 （另一角度） 20：02：06  被告進入門市，雙口放口袋，直接走到義美門市最後方之貨架，看一下櫃台後（20：02：26），拿起貨架上的一包物品後，立刻將背包脫下，轉身將物品放進包包，一邊拉拉鍊，一邊走到冷藏區，一直在冷藏區冰箱前張望。 20：04：07 被告張望後，直接走出電動門。 20：04：12 一名紅衣女子衝出來，被告已經走出店外。 20：04：15 被告已經走到店外往左方離去，紅衣女子追出去。 20：04：22 被告遭紅衣女子帶回店內。 
    上開影像顯示，被告進入義美門市店內後，立即走到最後方
    的櫃架，並先張望四周後，才將櫃架上的核桃糕放入背包內
    ，把背包的拉鍊拉起，並背上包包，且在被告在離開義美門
    市前，有先經過收銀櫃台，但被告未有任何停留及交談，直
    接走出店外離開等情，有勘驗筆錄及截圖畫面在卷為證，故
    被告已將桂圓核桃糕1包放進自己的背包並離開商店，且已
    經走出店外左轉，已剝奪店主對於該核桃糕之支配關係，並
    建立自己對於該核桃糕之持有支配關係，已構成竊盜既遂。
    被告於準備程序中也自承：其是在被店員抓回來時，才跟店
    員說要給他錢，而且才交還核桃糕等情，故被告乃在犯罪既
    遂且被發覺後，才表示要付錢並歸還贓物，無從卸免本案之
    刑責。
　㈢從而，本件事證明確，被告犯行已可認定，應依法論刑。
三、核被告所為，係犯刑法第320條第1項之竊盜罪。
四、爰審酌被告曾於97年、103年、104年、108年間均曾有竊盜
    之前案紀錄，而本件監視器已清楚攝錄下整個犯罪過程，被
    告仍矢口否認犯行；另審酌被告徒手竊取物品之犯罪手段、
    所竊取之物品價值輕微、被告之健康及健康狀況（經調閱本
    院108年簡上字第105號全卷卷宗及卷內之彰化基督教醫院精
    神鑑定報告書）、大學畢業之智識程度、目前一人居住等一
    切情況，認原審就認事、用法及量刑均無不當，應予維持。
    是被告否認犯行而執前詞提起上訴，為無理由，應予駁回。
五、依刑事訴訟法第455條之1第1項、第3項、第368條、第373條
    ，判決如主文。
本案經檢察官林芬芳聲請以簡易判決處刑，上訴後經檢察官陳昭
蓉到庭執行職務。
中　　華　　民　　國　　111 　年　　2 　　月　　22　日
                  刑事第二庭   審判長法官  葉明松
                               法      官  陳薏伩
                               法      官  陳怡潔
以上正本證明與原本無異。
本件不得上訴。
中　　華　　民　　國　　111 　年　　2 　　月　　22　　日
                               書  記  官  顧嘉文